# 求救各位预计负债-质保费用的处理问题

提问人：chenqx80 时间：2018-01-23 16:49:17
各位老师： 请教下在ipo审计时发现一家外销企业对实际发生的质保费用通过修改下一单的报关金额在收入里直接做了抵减，未反映在预计负债中，由于企业质保费用金额不小且每年计提预计负债-质保费用，这部分冲减的收入是否需要还原出来，如果还原的话会导致账面收入与外销的报关数据及税务发票产生差异，是否有问题。请各位老师指点，谢谢

回答人：chenyiwei
会计上仍应注意规范化，按或有事项准则的规定处理，在确认收入时预提。实际结算时冲减下一单的应收账款。对于由此导致的会计数据与税务、报关单等数据的差异，需注意向税务、海关、证监会等作出合理解释。